src/fst/test/gt-norm-yamls/A-a1-adj_iso_gt-norm.yaml
Config:
  hfst:
    Gen: ../../../src/generator-gt-norm.hfst
    Morph: ../../../src/analyser-gt-norm.hfst
  xerox:
    Gen: ../../../src/generator-gt-norm.xfst
    Morph: ../../../src/analyser-gt-norm.xfst
    App: lookup

Tests:

# todo:
# Proofread the gold standard (below)
# Then: run analyser, then correct. 


  Adj - iso: #  sg ade --  kontrollerad av Elina 
     iso+A+Sg+Nom: iso
     iso+A+Sg+Gen: ison
     iso+A+Sg+Par: isoa
     iso+A+Sg+Ill: ishoon
     iso+A+Sg+Ine: isossa
     iso+A+Sg+Ela: isosta
     iso+A+Sg+All: isole
     iso+A+Sg+Ade: isola
     iso+A+Sg+Abl: isolta
     iso+A+Sg+Ess: isona
     iso+A+Sg+Tra: isoksi
     iso+A+Pl+Nom: isot
     iso+A+Pl+Gen: [isoitten, isojen]
     iso+A+Pl+Par: [isoja, isoita]
     iso+A+Pl+Ill: ishoin
     iso+A+Pl+Ine: isoissa
     iso+A+Pl+Ela: isoista
     iso+A+Pl+All: isoile
     iso+A+Pl+Ade: isoila
     iso+A+Pl+Abl: isoilta
     iso+A+Pl+Ess: isoina
     iso+A+Pl+Tra: isoiksi
     iso+A+Comp+Sg+Nom: isompi
     iso+A+Comp+Sg+Gen: isoman
     iso+A+Comp+Sg+Par: isompaa
     iso+A+Comp+Sg+Ill: isomphaan
     iso+A+Comp+Sg+Ine: isomassa
     iso+A+Comp+Sg+Ela: isomasta
     iso+A+Comp+Sg+All: isomalle
     iso+A+Comp+Sg+Ade: isomalla
     iso+A+Comp+Sg+Abl: isomalta
     iso+A+Comp+Sg+Ess: isompanna
     iso+A+Comp+Sg+Tra: isomaksi
     iso+A+Comp+Pl+Nom: isomat
     iso+A+Comp+Pl+Gen: [isomitten, isompien] #EK
     iso+A+Comp+Pl+Par: isompia
     iso+A+Comp+Pl+Ill: isomphiin
     iso+A+Comp+Pl+Ine: isomissa
     iso+A+Comp+Pl+Ela: isomista
     iso+A+Comp+Pl+All: isomille
     iso+A+Comp+Pl+Ade: isomilla
     iso+A+Comp+Pl+Abl: isomilta
     iso+A+Comp+Pl+Ess: isompinna
     iso+A+Comp+Pl+Tra: isomiksi
     iso+A+Superl+Sg+Nom: issoin
     iso+A+Superl+Sg+Gen: issoiman
     iso+A+Superl+Sg+Par: issoimpaa
     iso+A+Superl+Sg+Ill: issoimphaan
     iso+A+Superl+Sg+Ine: issoimassa
     iso+A+Superl+Sg+Ela: issoimasta
     iso+A+Superl+Sg+All: issoimalle
     iso+A+Superl+Sg+Ade: issoimalla
     iso+A+Superl+Sg+Abl: issoimalta
     iso+A+Superl+Sg+Ess: issoimpanna
     iso+A+Superl+Sg+Tra: issoimaksi
     iso+A+Superl+Pl+Nom: issoimat
     iso+A+Superl+Pl+Gen: issoimitten
     iso+A+Superl+Pl+Par: issoimpia
     iso+A+Superl+Pl+Ill: issoimphiin
     iso+A+Superl+Pl+Ine: issoimissa
     iso+A+Superl+Pl+Ela: issoimista
     iso+A+Superl+Pl+All: issoimille
     iso+A+Superl+Pl+Ade: issoimilla
     iso+A+Superl+Pl+Abl: issoimilta
     iso+A+Superl+Pl+Ess: issoimpinna
     iso+A+Superl+Pl+Tra: issoimiksi

  Adj - kova: #  sg ade --  kontrollerad av Elina 
    kova+A+Sg+Nom: kova
    kova+A+Sg+Gen: kovan
    kova+A+Sg+Par: kovvaa  
    kova+A+Sg+Ill: kovhaan
    kova+A+Sg+Ine: kovassa
    kova+A+Sg+Ela: kovasta
    kova+A+Sg+All: kovale
    kova+A+Sg+Ade: kovala
    kova+A+Sg+Abl: kovalta
    kova+A+Sg+Ess: kovana
    kova+A+Sg+Tra: kovaksi
    kova+A+Pl+Nom: kovat
    kova+A+Pl+Gen: [kovitten, kovien]
    kova+A+Pl+Par: kovia
    kova+A+Pl+Ill: kovhiin
    kova+A+Pl+Ine: kovissa
    kova+A+Pl+Ela: kovista
    kova+A+Pl+All: kovile
    kova+A+Pl+Ade: kovila
    kova+A+Pl+Abl: kovilta
    kova+A+Pl+Ess: kovina
    kova+A+Pl+Tra: koviksi
    kova+A+Comp+Sg+Nom: kovempi
    kova+A+Comp+Sg+Gen: koveman
    kova+A+Comp+Sg+Par: kovempaa
    kova+A+Comp+Sg+Ill: kovemphaan
    kova+A+Comp+Sg+Ine: kovemassa
    kova+A+Comp+Sg+Ela: kovemasta
    kova+A+Comp+Sg+All: kovemalle
    kova+A+Comp+Sg+Ade: kovemalla
    kova+A+Comp+Sg+Abl: kovemalta
    kova+A+Comp+Sg+Ess: kovempanna
    kova+A+Comp+Sg+Tra: kovemaksi
    kova+A+Comp+Pl+Nom: kovemat
    kova+A+Comp+Pl+Gen: [kovemitten, kovempien]
    kova+A+Comp+Pl+Par: kovempia
    kova+A+Comp+Pl+Ill: kovemphiin
    kova+A+Comp+Pl+Ine: kovemissa
    kova+A+Comp+Pl+Ela: kovemista
    kova+A+Comp+Pl+All: kovemille
    kova+A+Comp+Pl+Ade: kovemilla
    kova+A+Comp+Pl+Abl: kovemilta
    kova+A+Comp+Pl+Ess: kovempinna
    kova+A+Comp+Pl+Tra: kovemiksi
    kova+A+Superl+Sg+Nom: [kovin, kovviin]
    kova+A+Superl+Sg+Gen: [koviman, kovviiman]
    kova+A+Superl+Sg+Par: [kovimpaa, kovviimpaa]
    kova+A+Superl+Sg+Ill: [kovimphaan, kovviimphaan]
    kova+A+Superl+Sg+Ine: [kovimassa, kovviimassa]
    kova+A+Superl+Sg+Ela: [kovimasta, kovviimasta]
    kova+A+Superl+Sg+All: [kovimalle, kovviimalle]
    kova+A+Superl+Sg+Ade: [kovimalla, kovviimalla]
    kova+A+Superl+Sg+Abl: [kovimalta, kovviimalta]
    kova+A+Superl+Sg+Ess: [kovimpanna, kovviimpanna]
    kova+A+Superl+Sg+Tra: [kovimaksi, kovviimaksi]
    kova+A+Superl+Pl+Nom: [kovimat, kovviimat]
    kova+A+Superl+Pl+Gen: [kovimitten, kovviimitten, kovviimpien]
    kova+A+Superl+Pl+Par: [kovimpia, kovviimpia]
    kova+A+Superl+Pl+Ill: [kovimphiin, kovviimphiin]
    kova+A+Superl+Pl+Ine: [kovimissa, kovviimissa]
    kova+A+Superl+Pl+Ela: [kovimista, kovviimista]
    kova+A+Superl+Pl+All: [kovimille, kovviimille]
    kova+A+Superl+Pl+Ade: [kovimilla, kovviimilla]
    kova+A+Superl+Pl+Abl: [kovimilta, kovviimilta]
    kova+A+Superl+Pl+Ess: [kovimpinna, kovviimpinna]
    kova+A+Superl+Pl+Tra: [kovimiksi, kovviimiksi]

  Adj - hyvä: #  -  GOLD (men behöver utredas vidare) 
    hyvä+A+Sg+Nom: hyvä
    hyvä+A+Sg+Gen: hyvän
    hyvä+A+Sg+Par: hyvvää
    hyvä+A+Sg+Ill: hyvhään
    hyvä+A+Sg+Ine: hyvässä
    hyvä+A+Sg+Ela: hyvästä
    hyvä+A+Sg+All: hyväle
    hyvä+A+Sg+Ade: hyvälä
    hyvä+A+Sg+Abl: hyvältä
    hyvä+A+Sg+Ess: hyvänä
    hyvä+A+Sg+Tra: hyväksi
    hyvä+A+Pl+Nom: hyvät
    hyvä+A+Pl+Gen: [hyvitten, hyvien]
    hyvä+A+Pl+Par: hyviä
    hyvä+A+Pl+Ill: hyvhiin
    hyvä+A+Pl+Ine: hyvissä
    hyvä+A+Pl+Ela: hyvistä
    hyvä+A+Pl+All: hyvile
    hyvä+A+Pl+Ade: hyvilä
    hyvä+A+Pl+Abl: hyviltä
    hyvä+A+Pl+Ess: hyvinä
    hyvä+A+Pl+Tra: hyviksi
    hyvä+A+Comp+Sg+Nom: parempi
    hyvä+A+Comp+Sg+Gen: pareman
    hyvä+A+Comp+Sg+Par: parempaa
    hyvä+A+Comp+Sg+Ill: paremphaan
    hyvä+A+Comp+Sg+Ine: paremassa
    hyvä+A+Comp+Sg+Ela: paremasta
    hyvä+A+Comp+Sg+All: paremalle
    hyvä+A+Comp+Sg+Ade: paremalla
    hyvä+A+Comp+Sg+Abl: paremalta
    hyvä+A+Comp+Sg+Ess: parempanna
    hyvä+A+Comp+Sg+Tra: paremaksi
    hyvä+A+Comp+Pl+Nom: paremat
    hyvä+A+Comp+Pl+Gen: [paremitten, parempien]
    hyvä+A+Comp+Pl+Par: parempia
    hyvä+A+Comp+Pl+Ill: paremphiin
    hyvä+A+Comp+Pl+Ine: paremissa
    hyvä+A+Comp+Pl+Ela: paremista
    hyvä+A+Comp+Pl+All: paremille
    hyvä+A+Comp+Pl+Ade: paremilla
    hyvä+A+Comp+Pl+Abl: paremilta
    hyvä+A+Comp+Pl+Ess: parempinna
    hyvä+A+Comp+Pl+Tra: paremiksi
    hyvä+A+Superl+Sg+Nom: paras
    hyvä+A+Superl+Sg+Gen: [parhaan, parhhaan]
    hyvä+A+Superl+Sg+Par: parasta
    hyvä+A+Superl+Sg+Ill: [parhaasheen, parhhaasheen]      
    hyvä+A+Superl+Sg+Ine: parhaassa
    hyvä+A+Superl+Sg+Ela: parhaasta
    hyvä+A+Superl+Sg+All: parhaale
    hyvä+A+Superl+Sg+Ade: parhaala
    hyvä+A+Superl+Sg+Abl: parhaalta
    hyvä+A+Superl+Sg+Ess: parhaana
    hyvä+A+Superl+Sg+Tra: parhaaksi
    hyvä+A+Superl+Pl+Nom: parhaat
    hyvä+A+Superl+Pl+Gen: parhaitten
    hyvä+A+Superl+Pl+Par: parhaita
    hyvä+A+Superl+Pl+Ill: parhaishiin
    hyvä+A+Superl+Pl+Ine: parhaissa
    hyvä+A+Superl+Pl+Ela: parhaista
    hyvä+A+Superl+Pl+All: parhaile
    hyvä+A+Superl+Pl+Ade: parhaila
    hyvä+A+Superl+Pl+Abl: parhailta
    hyvä+A+Superl+Pl+Ess: parhaina
    hyvä+A+Superl+Pl+Tra: parhaiksi

  Adj pitkä: #  sg ade --  kontrollerad av Elina 
    pitkä+A+Sg+Nom: pitkä
    pitkä+A+Sg+Gen: pitkän
    pitkä+A+Sg+Par: pitkää
    pitkä+A+Sg+Ill: pitkhään
    pitkä+A+Sg+Ine: pitkässä
    pitkä+A+Sg+Ela: pitkästä
    pitkä+A+Sg+All: pitkäle
    pitkä+A+Sg+Ade: pitkälä
    pitkä+A+Sg+Abl: pitkältä
    pitkä+A+Sg+Ess: pitkänä
    pitkä+A+Sg+Tra: pitkäksi
    pitkä+A+Pl+Nom: pitkät
    pitkä+A+Pl+Gen: [pitkitten, pitkien]
    pitkä+A+Pl+Par: pitkiä
    pitkä+A+Pl+Ill: pitkhiin
    pitkä+A+Pl+Ine: pitkissä
    pitkä+A+Pl+Ela: pitkistä
    pitkä+A+Pl+All: pitkile
    pitkä+A+Pl+Ade: pitkilä
    pitkä+A+Pl+Abl: pitkiltä
    pitkä+A+Pl+Ess: pitkinä
    pitkä+A+Pl+Tra: pitkiksi
    pitkä+A+Comp+Sg+Nom: pitempi
    pitkä+A+Comp+Sg+Gen: pitemän
    pitkä+A+Comp+Sg+Par: pitempää
    pitkä+A+Comp+Sg+Ill: pitemphään
    pitkä+A+Comp+Sg+Ine: pitemässä
    pitkä+A+Comp+Sg+Ela: pitemästä
    pitkä+A+Comp+Sg+All: pitemälle
    pitkä+A+Comp+Sg+Ade: pitemällä
    pitkä+A+Comp+Sg+Abl: pitemältä
    pitkä+A+Comp+Sg+Ess: [pitempännä, pitempänä]
    pitkä+A+Comp+Sg+Tra: pitemäksi
    pitkä+A+Comp+Pl+Nom: pitemät
    pitkä+A+Comp+Pl+Gen: [pitemitten, pitempien]
    pitkä+A+Comp+Pl+Par: pitempiä
    pitkä+A+Comp+Pl+Ill: pitemphiin
    pitkä+A+Comp+Pl+Ine: pitemissä
    pitkä+A+Comp+Pl+Ela: pitemistä
    pitkä+A+Comp+Pl+All: pitemille
    pitkä+A+Comp+Pl+Ade: pitemillä
    pitkä+A+Comp+Pl+Abl: pitemiltä
    pitkä+A+Comp+Pl+Ess: pitempinnä
    pitkä+A+Comp+Pl+Ess: [pitempinä, pitempinnä]
    pitkä+A+Comp+Pl+Tra: pitemiksi
    pitkä+A+Superl+Sg+Nom: [pisin, pissiin]
    pitkä+A+Superl+Sg+Gen: [pisimän, pissiimän]
    pitkä+A+Superl+Sg+Par: [pisimästä, pissiimästä]
    pitkä+A+Superl+Sg+Ill: [pisimphään, pissiimphään]
    pitkä+A+Superl+Sg+Ine: [pisimässä, pissiimässä]
    pitkä+A+Superl+Sg+Ela: [pisimästä, pissiimästä]
    pitkä+A+Superl+Sg+All: [pisimälle, pissiimälle]
    pitkä+A+Superl+Sg+Ade: [pisimällä, pissiimällä]
    pitkä+A+Superl+Sg+Abl: [pisimältä, pissiimältä]
    pitkä+A+Superl+Sg+Ess: [pisimpännä, pisimpänä, pissiimpänä, pissiimpännä]
    pitkä+A+Superl+Sg+Tra: [pisimäksi, pissiimäksi]
    pitkä+A+Superl+Pl+Nom: [pisimät, pissiimät]
    pitkä+A+Superl+Pl+Gen: [pisimpien, pissiimpien, pisimitten, pissiimitten]
    pitkä+A+Superl+Pl+Par: [pisimpiä, pissiimpiä]
    pitkä+A+Superl+Pl+Ill: [pisimphiin, pissiimphiin]
    pitkä+A+Superl+Pl+Ine: [pisimissä, pissiimissä]
    pitkä+A+Superl+Pl+Ela: [pisimistä, pissiimistä]
    pitkä+A+Superl+Pl+All: [pisimille, pissiimille]
    pitkä+A+Superl+Pl+Ade: [pisimillä, pissiimillä]
    pitkä+A+Superl+Pl+Abl: [pisimiltä, pissiimiltä]
    pitkä+A+Superl+Pl+Ess: [pisimpinnä, pisimpinä, pissiimpinnä, pissiimpinä]
    pitkä+A+Superl+Pl+Tra: [pisimiksi, pissiimiksi]
